# 递延所得税负债确认

提问人：cainiao22 时间：2022-05-21 12:06:59
我公司目前处于亏损状态，预计未来 5 年无法盈利，所以未确认递延所得税资产，但公司持有被投资单位少量股权，不符合长期股权投资核算要求，目前按照交易性金融资产核算，每年评估，此交易性金融资产目前呈增值状态，求助如下：
1.此种情况下是否要根据评估增值金额确认递延所得税负债？
2.若确认递延所得税负债，待出售此股权时，可能有足够的可弥补亏损来涵盖出售股权产生的投资收益，那之前确认的递延所得税负债如此来看并不合理。

回答人：chenyiwei
1 、需就交易性金融资产的公允价值变动确认递延所得税负债。
2 、鉴于“待出售此股权时，可能有足够的可弥补亏损来涵盖出售股权产生的投资收益”，即不会发生真实的纳税义务，表明可以利用前期未弥补亏损，故同时确认与可抵扣亏损相关的递延所得税资产。参考：《中审众环研究 2020 》之“问题2-3-4（当存在应纳税暂时性差异时，是否应对未来可税前弥补的亏损确认递延所得税资产）”、“问题2-3-5（在未来转回时无足够应纳税所得额但有递延所得税负债余额的情况下递延所得税资产的确认问题）”。